【裁判字號】    97,訴,5084
【裁判日期】    971231
【裁判案由】    毒品危害防制條例
【裁判全文】
臺灣板橋地方法院刑事判決              97年度訴字第5084號
公  訴  人  臺灣板橋地方法院檢察署檢察官
被      告  甲○○
上列被告因毒品危害防制條例案件，經檢察官提起公訴（97年度
毒偵字第9190號），被告於準備程序中對被訴之事實為有罪陳述
，本院合議庭裁定由受命法官獨任行簡式審判程序，並判決如下
：
    主    文
甲○○施用第一級毒品，累犯，處有期徒刑捌月；又施用第二級
毒品，累犯，處有期徒刑陸月；應執行有期徒刑壹年。
    事    實
一、甲○○於民國88年間，因施用第二級毒品案件，經本院以88
    年度毒聲字第3130號裁定送勒戒處所施以觀察、勒戒後，因
    認無繼續施用毒品之傾向，於88年6 月10日執行完畢釋放出
    所，該次施用毒品犯行並經臺灣板橋地方法院檢察署檢察官
    以88年度偵字第12770 號為不起訴處分確定；又於88年間，
    因施用第二級毒品案件，經本院以88年度毒聲字第5763號裁
    定送勒戒處所施以觀察、勒戒後，仍認無繼續施用毒品之傾
    向，於88年9 月30日執行完畢釋放出所，該次施用毒品犯行
    並經臺灣板橋地方法院檢察署檢察官以88年度偵字第16827
    、16828 、88年度毒偵字第975 號為不起訴處分確定；再於
    89年間，因施用毒品案件，經本院裁定令入戒治處所施以強
    制戒治，嗣因執行強制戒治成效及格，無繼續戒治之必要，
    由本院裁定停止戒治，於90年3 月20日停止處分出所，迄90
    年6 月26日戒治期滿未經撤銷停止戒治付保護管束處分，視
    為強制戒治執行完畢，該次施用毒品犯行並經起訴，由本院
    以90年度簡字第42號判決判處有期徒刑6 月確定；又於90年
    間，因施用毒品案件，經本院以90年度訴字第848 號判決判
    處有期徒刑8 月，上訴後，經台灣高等法院以90年度上訴字
    第3341號、最高法院以91年度台上字第855 號判決上訴駁回
    確定；上開2 案所處徒刑，嗣經臺灣高等法院以91年度聲字
    第465 號裁定其應執行有期徒刑1 年確定；又於91年間，因
    偽造文書等案件，經本院以91年度訴緝字第102 號就行使偽
    造私文書罪部分判處有期徒刑1 年（就侵占遺失物罪部分判
    處罰金3,000 元）確定，前揭3 案所處之徒刑部分，經接續
    執行，於93年1 月20日假釋出監，嗣經撤銷假釋，應執行殘
    刑有期徒刑2 月又23日，於94年9 月13日因徒刑執行完畢出
    監；再於94年間，因犯竊盜案件，經臺灣臺北地方法院以94
    年度易字第577 號判決判處有期徒刑6 月確定；另又於93年
    間，因施用第一、二級毒品案件，經本院以94年度訴字第13
    24號判決分別判處有期徒刑10月、8 月，並定應執行有期徒
    刑1 年5 月確定；復於95年間，因犯詐欺案件，經臺灣臺北
    地方法院以95年度易字第1951號判決判處有期徒刑5 月確定
    ；上揭4 案所處徒刑，嗣經臺灣臺北地方法院以95年度聲字
    第2380號裁定其應執行有期徒刑2 年2 月（上開4 案所處徒
    刑，後經本院以96年度聲減字第2072號裁定均各減刑為有期
    徒刑3 月、5 月、4 月、2 月又15日，併定應執行有期徒刑
    1 年1 月）確定，於96年7 月18日因縮短刑期執行完畢出監
    （據此，本件構成累犯）；詎仍未知所戒慎，而為下列犯行
    ：
(一)、基於施用第一級毒品海洛因之犯意，於97年10月18日某時許
    ，在其友人位在臺北縣泰山鄉○○路○ 段某住處內，以將海
    洛因摻水置於針筒內注射身體之方式，施用第一級毒品海洛
    因1 次。
(二)、另又基於施用第二級毒品甲基安非他命之犯意，於97年10月
    17日某時許，在同前處所內，以將甲基安非他命放入玻璃球
    內燒烤後吸食煙氣之方式，施用第二級毒品甲基安非他命1
    次；嗣於97年10月20日，因他案通緝中，為警在友人上址住
    處緝獲，並帶返址設台北市○○區○○路80號之臺北市政府
    警察局士林分局偵查隊，甲○○且同意接受採尿，其尿液檢
    體經送鑑定後呈嗎啡、甲基安非他命陽性反應。
二、案經臺北市政府警察局士林分局報告臺灣板橋地方法院檢察
    署檢察官偵查後起訴。
    理    由
一、認定犯罪事實所憑之證據及理由：
(一)、訊據被告對其在上揭時、地施用第一級毒品海洛因、第二級
    毒品甲基安非他命之事實，於本院審理中自白不諱，而其為
    警查獲時，同意接受採尿，其尿液檢體經警送驗後，呈嗎啡
    、甲基安非他命陽性反應乙節，亦有臺北市政府警察局偵辦
    毒品案件尿液檢體委驗單、臺灣尖端先進生技醫藥股份有限
    公司於97年10月29日所出具之濫用藥物檢驗報告各1 紙附卷
    足憑（見97年度毒偵字第9190號偵查卷第6 至8 頁），俱徵
    被告前開自白應與事實相符，可以採信。
(二)、次按觀察、勒戒或強制戒治執行完畢釋放後，5 年內再犯施
    用第一、二級毒品之罪者，檢察官應依法追訴，毒品危害防
    制條例第23條第2 項定有明文；查被告前於88年間，因施用
    第二級毒品案件，經本院以88年度毒聲字第3130號裁定送勒
    戒處所施以觀察、勒戒後，因認無繼續施用毒品之傾向，於
    88年6 月10日執行完畢釋放出所，該次施用毒品犯行並經臺
    灣板橋地方法院檢察署檢察官以88年度偵字第12770 號為不
    起訴處分確定；又於88年間，因施用第二級毒品案件，經本
    院以88年度毒聲字第5763號裁定送勒戒處所施以觀察、勒戒
    後，仍認無繼續施用毒品之傾向，於88年9 月30日執行完畢
    釋放出所，該次施用毒品犯行並經臺灣板橋地方法院檢察署
    檢察官以88年度偵字第16827 、16828 、88年度毒偵字第97
    5 號為不起訴處分確定；再於89年間，因施用毒品案件，經
    本院裁定令入戒治處所施以強制戒治，嗣因執行強制戒治成
    效及格，無繼續戒治之必要，由本院裁定停止戒治，於90年
    3 月20日停止處分出所，迄90年6 月26日戒治期滿未經撤銷
    停止戒治付保護管束處分，視為強制戒治執行完畢，該次施
    用毒品犯行並經起訴，由本院以90年度簡字第42號判決判處
    有期徒刑6 月確定；又於90年間，因施用毒品案件，經本院
    以90年度訴字第848 號判決判處有期徒刑8 月，上訴後，經
    台灣高等法院以90年度上訴字第3341號、最高法院以91年度
    台上字第855 號判決上訴駁回確定；上開2 案所處徒刑，嗣
    經臺灣高等法院以91年度聲字第465 號裁定其應執行有期徒
    刑1 年確定；另又於93年間，因施用第一、二級毒品案件，
    經本院以94年度訴字第1324號判決分別判處有期徒刑10月、
    8 月，並定應執行有期徒刑1 年5 月確定等情，有本院94年
    度訴字第1324號刑事判決書、臺灣高等法院被告前案紀錄表
    等在卷可稽，是被告前自90年6 月26日戒治期滿後，距其為
    本案施用毒品犯行時，雖已相隔5 年以上，然其於90年6 月
    26日戒治期滿後5 年以內之93年間，既仍因施用毒品犯行，
    經法院判處罪刑確定，且被告本件施用毒品犯行距其前次之
    93年間施用毒品犯行，2 者亦相隔不到5 年，顯見被告之再
    犯率甚高，原所實施強制戒治，已無法收其實效，而無5 年
    戒斷期之存在，其本件施用毒品犯行自無再經觀察勒戒、強
    制戒治之必要，應逕予論罪科刑；綜上，本件事證已明，被
    告犯行堪以認定。
二、應適用之法律、科刑審酌事由：
(一)、核被告如事實欄一(一)所為，係犯毒品危害防制條例第10條第
    1 項之施用第一級毒品罪；其如事實欄一(二)所為，係犯毒品
    危害防制條例第10條第2 項之施用第二級毒品罪；其施用第
    一、二級毒品前持有該等毒品行為，均各為其施用之高度行
    為所吸收，不另論罪；又被告有如事實欄所述之前科及執行
    情形，有前揭臺灣高等法院被告前案紀錄表附卷可憑，是其
    於有期徒刑執行完畢後，5 年以內，故意再犯本件有期徒刑
    以上之2 罪，為累犯，就其前開所犯2 罪，各應依刑法第47
    條第1 項規定，均加重其刑；至被告前開所犯2 罪間，犯意
    個別、行為互殊，應與分論併罰。
(二)、爰審酌被告曾因施用毒品犯行受觀察勒戒、強制戒治及刑罰
    執行，仍不知悛悔，復犯本件之罪，惟犯後坦承犯行，態度
    良好，並兼衡其犯罪之動機、目的、手段等一切情狀，就其
    前開所犯2 罪，分別量處如主文所示之刑，並定其應執行之
    刑，以示儆懲。
據上論斷，應依刑事訴訟法第273 條之1 第1 項、299 條第1 項
前段，毒品危害防制條例第10條第1 項、第2 項，刑法第11條前
段、第47條第1 項、第51條第5 款，判決如主文。
本案經檢察官郭季青到庭執行職務。
中    華    民    國    97    年    12    月    31    日
                  刑事第十七庭法  官  陳明偉
以上正本證明與原本無異
如不服本判決應於送達後10日內附理由向本院提出上訴狀
                              書記官  強梅芳
中    華    民    國    97    年    12    月    31    日
附錄本案論罪科刑法條全文：
毒品危害防制條例第十條
施用第一級毒品者，處六月以上五年以下有期徒刑。
施用第二級毒品者，處三年以下有期徒刑。


司法院資訊處製作；財團法人民間司法改革基金會備份。
